

# Juan Pablo Valencia

### Software Developer

Desarrollador de software apasionado con experiencia en tecnologías como React, Redux, Tailwind CSS, Node.js, MongoDB y PostgreSQL. Especializado en el desarrollo frontend y backend, resalto por mi capacidad para crear aplicaciones ligeras y escalables. Mi enfoque se centra en la eficiencia y la implementación de las mejores prácticas de desarrollo.

#### **Contact Info**

+57 3215277045

yuanpablovalencia749@gmail.com

05 de Mayo de 1998

#### **Education**

I.E. Manuel J. Betancur Secundaria

2010 - 2015

Tecnología ADSI SENA

2020 - 2022



## **Work Experience**

Wolkvox

Ene 2022 - Oct 2022

- Desarrollo de chat-Bot e IVR para los clientes en las diversas plataformas
- GBI-Mark

Ene 2023 - Sep 2023

Creación, desarrollo y maquetación de aplicaciones monolíticas
MVC y aplicaciones SPA

#### **Skills**

React			

Redux ----

Node.js

Tailwind CSS

MongoDB

PostgreSQL

English